# 请教陈版，担保公司的应收代偿款

提问人：gpqg 时间：2021-02-05 15:33:03
陈版，对于担保公司的应收代偿款的可收回性该如何判断呢？需要考虑什么因素呢？
谢谢陈版。

回答人：chenyiwei
这种情况应当采用个别认定法，针对每个被担保人的不同情况，了解其可供赔偿的财产情况，以及有无反担保，反担保方的财务状况等，谨慎评估其偿付能力。必要时，应注意利用律师的工作。如果被担保方已宣告破产，应及时进行破产债权登记，并向破产管理人了解。
另外，建议关注此前预提的担保赔偿准备金与现在的应收代偿款坏账之间是否存在关联，有部分担保赔偿准备金可能可以转入应收代偿款的坏账准备（或者冲回准备金后再计提应收代偿款的坏账准备）。